台灣彰化地方法院民事裁定　100年度國小上字第1號
上　訴　人　蔡忍志
被上訴人　　臺灣彰化地方法院
法定代理人　陳滿賢
訴訟代理人　沈淑媛
上列當事人間請求國家賠償事件，上訴人對於中華民國100年4月
12日本院員林簡易庭100年度員國小字第1號小額民事第一審判決
提起上訴，本院裁定如下：
    主  文
上訴駁回。
第二審訴訟費用新台幣壹仟伍佰元由上訴人負擔。
    理  由
一、按對於小額程序之第一審裁判之上訴或抗告，非以其違背法
    令為理由，不得為之；上訴狀應記載上訴理由，表明下列各
    款事項：(一)原判決所違背之法令及其具體內容，(二)依訴訟資
    料可認為原判決有違背法令之具體事實。民事訴訟法第436
    條之24第2項及第436條之25分別定有明文。而依同法第436
    條之32第2項規定準用同法第468條及第469條第1款至第5款
    規定，即所謂違背法令，依同法第468條規定，判決不適用
    法規或適用不當者，為違背法令；而判決有同法第469條所
    列各款情形之一者，為當然違背法令。是當事人對小額程序
    之第一審判決提起上訴，如依民事訴訟法第468條規定，以
    第一審判決有不適用法規或適用不當為理由時，其上訴狀或
    理由書應有具體之指摘，並揭示該法規之條項或其內容，若
    係成文法以外之法則，應揭示該法則之旨趣。倘為司法院解
    釋，或最高法院判例，則應揭示該解釋、判例之字號或其內
    容。如以民事訴訟法第469條第1款至第5款所列情形為理由
    時，其上訴狀或理由書，應揭示合於該條款之事實。上訴狀
    或理由書如未依此方法表明，或其所表明者，顯與上開法條
    規定情形不合時，即難認已對於小額程序第一審判決之違背
    法令有具體之指摘，其上訴難認為合法。
二、上訴人上訴意旨略以：上訴人於民國98年1月12日下午3時40
    分許，以電話詢問被上訴人法院民事執行處壬股書記官有關
    上訴人之合夥人聲請拍賣土地程序之進行階段，詎該股書記
    官說話態度很兇，雖曾與上訴人對話約20分鐘，且說如果說
    話較為大聲，願向上訴人說對不起，但自下午4時起，竟將
    電話放置一旁約一小時，不再與上訴人對話，此種情形乃糟
    蹋、侮辱上訴人，侵害上訴人之自由或名譽權，致上訴人受
    有損害，上訴人前已向被上訴人請求損害賠償遭拒，爰依國
    家賠償法規定，提起本訴，求為判決被上訴人應給付上訴人
    10 萬元；於原審審理時，對於壬股書記官嚴重失職行為，
    （被上訴人）公文與庭上辯論內容前後不一，且光兩次庭期
    ，就辯論內容就有三至四種不同之版本，被上訴人從頭至尾
    皆在說謊，會說謊代表心理有鬼，且知自己有嚴重失職，才
    想用謊言來欺騙，所以被上訴人之言行應全不得採信；上訴
    人最後問的是（向壬股書記官）法拍地之程序到哪裡，而非
    匯款事宜，請（被上訴人）別一直亂說，為何之前被上訴人
    壬股小姐說當下程序為等權利人寄申請書，為何上訴人向書
    記官問程序到哪，卻不能告知，之前可以，為何這次不行，
    這是被上訴人之問題，如果上次不行，我就不會再問書記官
    ；依99年度院臺業貳字第0990114404監察院函文，被上訴人
    之說明與事實不符，更用謊言侮辱本人，書記官當時曾說如
    果他有大小聲說話，願向本人說對不起，怎會換成本人不理
    性，本人將以此文再向被上訴人申請國賠，也將向監察院檢
    舉投訴；上訴人很早就向被上訴人政風室反應要求調查，一
    直未得到調查報告，上訴人此次要求申請調閱政風室調查內
    容，並也要向政風室要求國賠，原因為對於兩造內容有差異
    ，卻沒有往下調查，只會官官相護，並要向監察院檢舉不法
    ；主觀與客觀上，這種放置電話且長達1小時之惡劣失職行
    為，且上訴人問的內容是貴院服務人員可以告知的內容，書
    記官卻這樣欺負小老百姓，當然為侮辱與失職之行為。上訴
    人會以判決內容及往來公文向媒體投訴，盼得公平正義云云
    。惟核其上訴理由所載未具體表明原審判決有合於不適用法
    規、適用法規不當、或民事訴訟法第四百六十九條第一款至
    第五款所列之情形，難認其對判決之如何違背法令已有具體
    之指摘。
三、綜上所述，揆諸首揭說明，應認上訴人之上訴為不合法。
四、據上論結，本件上訴為不合法，依民事訴訟法第436條之32
    第2項、第444條第1項前段、第95條、第78條，裁定如主文
中    華    民    國    100    年    6    月    30    日
                民事第一庭      審判長法  官  康弼周
                                      法  官  陳瑞水
                                      法  官  黃倩玲
以上正本係照原本作成。
不得抗告。
中    華    民    國    100    年    6    月    30    日
                                      書記官  黃幼華